【裁判字號】    89,訴,49
【裁判日期】    890501
【裁判案由】    偽造有價證券等
【裁判全文】
臺灣臺南地方法院刑事判決                            八十九年度訴字第四九號
    公  訴  人  臺灣台南地方法院檢察署檢察官
    被      告  丁○○
    指定辯護人  本院公設辯護人乙○○
右列被告因偽造有價證券案件，經檢察官提起公訴（八十七年度偵字第一○九七二號
），本院判決如左：
    主  文
丁○○共同連續意圖供行使之用，而偽造有價證券，處有期徒刑參年肆月。
    事  實
一、丁○○於民國（下同）八十三年七月間某日，在不詳地點，明知不詳姓名者所交
    付蓋妥發票人「戊○○」（已另案不起訴）印章，以大安商業銀行台南分行為付
    款人，第○○○九○八號至第○○○九二五號共十八張空白支票，係屬來路不明
    之贓物，竟仍予以收受後。其後因朋友丙○○（所犯偽造有價證券罪，業經台灣
    高等法院台南分院於八十七年度上訴字第一一三四號判處有期徒刑三年六月確定
    ），向其借用支票，丁○○乃基於與丙○○共同意圖供行使之用，而偽造支票之
    不確定故意，在台南市○○路○段「丙○○」所經營之電動玩具店內，將上開第
    ○○○九一六號、第○○○九二○號與另三張（號碼不詳）共五張空白支票，交
    付予丙○○使用。迨八十五年七月及八十五年九月間，丙○○因朋友王崇男（亦
    經最高法院以八十七年度台上字第三九一一號判處有期徒刑三年六月確定）急需
    要還款給案外人楊昭慶，及欲向甲○○借錢，丙○○乃在台南市○○○街租屋處
    ，將上開第○○○九一六號與第○○○九二○號空白支票上，分別填寫面額新台
    幣（下同）三十萬九千元與五萬元，借與王崇男供作其還款與借款之用。王崇男
    收受後，再於該二張支票上，分別填寫發票日八十五年九月三十日與八十五年九
    月二十八日，以完成支票之發票行為，王崇男分別交付不知情之楊慶昭與甲○○
    二人。嗣上開二張支票經提示，因已掛失止付與印鑑不符而遭退票，始經警循線
    查獲王崇男與丙○○，再經丙○○於法院審理中供出支票來源係丁○○所交付，
    始查獲上情。
二、案經台灣高等法院台南分院檢察署檢察長發交台灣台南地方法院檢察署檢察官偵
    查起訴。
    理  由
一．訊據被告被告丁○○雖否認交付上開支票給丙○○。惟查：
１、上開以大安商業銀行台南分行為付款人，第○○○九○八號至○○○九二五號共
    十八張空白支票，係發票人戊○○於八十三年七月間失竊後，委託蔡耀儀於八十
    四年五月三日辦理掛失止付，當時並未失竊印章，其中第○○○九一六號、第○○○九二○號支票上印章非其所有，支票面額與發票日，亦非其書寫等情，業據
    被害人戊○○於本署八十六年度偵緝字第一三○號誣告案卷供述甚詳，並有票據
    掛失止付通知書影本可稽，上開十八張支票應屬盜贓無疑。
２、次查因丙○○向被告丁○○借支票，被告丁○○於右揭時地，如何將蓋妥發票人
    戊○○印章，以大安商業銀行台南分行為付款人，第○○○九一六號、第○○○
    九二○號與另三張（號碼不詳）共五張空白支票，交付丙○○等情，業據共犯陳
    信與證人謝寶忠和於台灣台南地方法院八十六年度訴字第九六五號與共犯丙○○
    於台灣高等法院台南分院八十七年度上訴字第一一三四號審理丙○○、王崇男被
    訴偽造有價證券等案件中，供述甚詳，並於本件偵查中，當面指證被告丁○○無
    訛，被告丁○○空言否認收贓與交付丙○○，自難採信。
３、再查共犯丙○○、王崇男在被告陳澌和出借其中第○○○九一六號與第○○○九
    二○號，均已蓋妥發票人印章之二張空白支票上，分別填寫票面金額與發票日，
    亦經台灣高等法院台南分院與最高法院依共犯偽造有價證券罪，分別判處有期徒
    刑三年六月確定，有上開案號判決書可證，被告丁○○偽造有價證券犯行，事證
    明確，堪以認定。
二．核被告丁○○所為，係犯刑法第二百零一條第一項偽造有價證券罪名、刑法第三
    百四十九條第一項收受贓物罪名，被告所犯上開二罪間，有方法結果之牽連關係
    ，依刑法第五十五條規定從一重以偽造有價證券罪名處斷；又被告丁○○與丙○○、王崇男三人，就偽造上開第○○○九一六號與第○○○九二○號支票，彼此
    有犯意聯絡及行為分擔，皆為共同正犯；
三、按支票為有價證券，被告丙○○收受來源不明之支票，進而偽造有價證券，核其
    所為，係犯刑法第三百四十九條第一項收受贓物罪、第二百零一條第一項之偽造
    之有價證券罪，被告所犯上開二罪間，有方法結果之牽連關係，為牽連犯，應依
    刑法第五十五條之規定從一重之偽造有價證券罪處斷，其一行為同時偽造二張支
    票，係單純犯一罪，檢察官認應論以連續犯，尚有未冾，附此述明。爰審酌被告
    素行、犯罪之動機、目的、手段及所造成危害、所得利益、犯罪後態度等一切情
    狀，處如主文所示之刑，以資懲儆。又上開偽造之如主文所示支票 (票號九二０
    號，另九一六號已為林素美所丟棄不另諭知沒收）一紙雖未經扣案，惟不能證明
    已經滅失，併依法宣告沒收。
該二張支票，依刑法第二百零五條規定
宣告沒收。
據上論斷，應依刑事訴訟法第二百九十九條第一項前段，刑法第廿八條、第五十六條
、第二百零一條第一項、第三百四十九條第一項、第五十五條，罰金罰鍰提高標準條
例第一條前段，判決如主文。
本案經檢察官吳岳輝到庭執行職務。
中    華    民    國      八十九      年      五      月      一      日
                                  臺灣臺南地方法院刑事第三庭
                                          法  官  董武全
右正本證明與原本無異。
如不服本判決，應於判決送達後十日內，向本院提出上訴狀。
                                          書記官  黃弘儀
中    華    民    國      八十九      年      五      月              日
附錄本件論罪科刑法條全文
刑法第二百零一條第一項
意圖供行使之用，而偽造、變造公債票、公司股票或其他有價證券者，處三年以上十
年以下有期徒刑，得併科三千元以下罰金。
刑法第三百四十九條第一項
收受贓物者，處三年以下有期徒、拘役或五百元以下罰金。


司法院資訊處製作；財團法人民間司法改革基金會備份。
